臺灣南投地方法院民事小額判決
110年度投小字第276號
原      告  華南產物保險股份有限公司

法定代理人  陳文智  
訴訟代理人  陳嘉君  
複  代理人  莊智强  
被      告  張安慶  
上列當事人間請求損害賠償事件，本院於民國110年9月3日言詞
辯論終結，判決如下：
    主  文
被告應給付原告新臺幣3萬4,983元，及自民國110年5月9日起至
清償日止，按週年利率5％計算之利息。
訴訟費用新臺幣1,000元由被告負擔。
本判決得假執行。
    理由要領
一、原告主張：
    被告於民國109年5月19日下午5時50分許，駕駛車牌號碼00-
    0000號自小客車，在南投縣○○鎮○○路00○00號之統一超商前
    ，因被告倒車未注意車後狀況致碰撞原告所承保、訴外人羅
    永福所有車牌號碼000-0000號自小客車（下稱系爭車輛），
    致系爭車輛副駕駛座車門部分受有損害，支出工資費用新臺
    幣（下同）6,488元、烤漆費用1萬1,727元及零件費用3萬5,
    244元（零件費用經扣除折舊後為1萬6,768元），共計5萬3,
    459元（扣除零件折舊後總金額為3萬4,983元）。經原告賠
    付予系爭車輛之車主後，原告依保險法第53條第1項、民法
    第184條第1項前段及第191條條之2規定，請求被告賠償等語
    ，並聲明：如主文第1項所示。
二、原告前揭主張，業據其提出華南產物汽車保險單、系爭車輛
    之保險證、汽車險理賠申請書、系爭車輛之行車執照、群峰
    車業股份有限公司員林服務廠估價單及發票各1份及彩色車
    損照片9張附卷，另有南投縣政府警察局竹山分局110年4月1
    2日投竹警交字第1100005866號函檢附交通事故資料在卷。
    而被告經合法通知，無正當理由未於言詞辯論期日到場，復
    未提出任何書狀或陳述，依民事訴訟法第436條之23、第436
    條第2項、第280條第1及2項規定，視同自認，堪信原告之主
    張為真實。原告依保險法第53條第1項、民法第184條第1項
    前段及第191條之2規定，請求被告給付如主文第1項所示之
    金額及利息，為有理由，應予准許。
中　　華　　民　　國　　110 　年　　9 　　月　　17　　日
                  南投簡易庭  法  官  林彥宇
以上為正本係照原本作成。
如不服本判決，應於送達後20日內，向本院提出上訴狀，並表明
上訴理由（上訴理由應表明：㈠原判決所違背之法令及具體內容
；㈡依訴訟資料可認為原判決有違背法令之具體事實），如於本
判決宣示後送達前提起上訴者，應於判決送達後20日內補提上訴
理由書（須附繕本），如未於上訴後20日內補提合法上訴理由書
，法院得逕以裁定駁回上訴；並向本院繳足上訴裁判費（如委任
律師提起上訴，請注意民事訴訟法施行法第9條規定）。
中　　華　　民　　國　　110 　年　　9 　　月　　17　　日
                              書記官